---
output:
  pdf_document:
    includes:
      in_header: tex/header.tex
    fig_caption: false
output_file: asmss2021_exam_sol_test.pdf
params:
  seed: 1234
  name: Name
  firstname: Firstname
  leginr: LegiNr
  alias: test
--- 
<!-- %\usepackage{fancyhdr} -->

\newcommand{\points}[1]
{\begin{flushright}\textbf{#1}\end{flushright}}

<!-- %\begin{document} -->
<!-- %\SweaveOpts{concordance=TRUE} -->
```{r ChunkOptions, echo=FALSE}
knitr::opts_chunk$set(echo = FALSE, results = 'hide')
#knitr::opts_chunk$set(concordance=TRUE)
knitr::knit_hooks$set(hook_convert_odg = rmdhelp::hook_convert_odg)
# write the parameters to file
b_params_to_file <- FALSE
# check whether seed is set and output it to a file
s_this_rmd_file = basename(ifelse(rstudioapi::isAvailable(), 
                         rstudioapi::getSourceEditorContext()$path, 
                         whereami::thisfile()))
if (is.null(params$seed)){
  stop(" ** Error parameter seed has not been set.")
} else {
  set.seed(params$seed)
  s_params_file <- paste0(format(Sys.time(), '%Y%m%d%H%M%S'), "_params_", s_this_rmd_file, ".txt", collapse = "")
  if (b_params_to_file) dput(params, file = s_params_file)
}
```

<!-- <<PointsQ1, echo=FALSE>>= -->
```{r PointsQ1, echo=FALSE}
# Assign Points for Q1
lPointsQ1 <- list(TaskA = 8,
                  TaskB = 2,
                  TaskC = 6,
                  TaskD = 0)
nPointQ1Total <- sum(unlist(lPointsQ1))
```
<!-- @ -->
<!-- <<PointsQ2, echo=FALSE>>= -->
```{r PointsQ2, echo=FALSE}
# Assign Points for Q2
lPointsQ2 <- list(TaskA = 0,
                  TaskB = 0,
                  TaskC = 0,
                  TaskD = 0)
nPointQ2Total <- sum(unlist(lPointsQ2))
```
<!-- @ -->
<!-- <<PointsQ3, echo=FALSE>>= -->
```{r PointsQ3, echo=FALSE}
# Assign Points for Q3
lPointsQ3 <- list(TaskA = 0,
                  TaskB = 0,
                  TaskC = 0,
                  TaskD = 0)
nPointQ3Total <- sum(unlist(lPointsQ3))
```
<!-- @ -->
<!-- <<PointsQ4, echo=FALSE>>= -->
```{r PointsQ4, echo=FALSE}
# Assign Points for Q4
lPointsQ4 <- list(TaskA = 0,
                  TaskB = 0,
                  TaskC = 0,
                  TaskD = 0)
nPointQ4Total <- sum(unlist(lPointsQ4))
```
<!-- @ -->
<!-- <<PointsTotal, echo=FALSE>>= -->
```{r PointsTotal, echo=FALSE}
nPointOverallTotal <- nPointQ1Total + nPointQ2Total + nPointQ3Total + nPointQ4Total
```
<!-- @ -->


\thispagestyle{empty}

\fcolorbox{white}{white}{
	\centering \parbox[t]{1.0\linewidth}{
		\fontsize{12pt}{20pt}\selectfont % 
		\vspace*{0.5cm} % 

   	Peter von Rohr \\ Institute of Agricultural Sciences\\ D-USYS\\ ETH Zurich

		\vspace*{0.5cm} 
	}
}

\vspace*{2cm}

\fcolorbox{white}{white}{
	\parbox[t]{1.0\linewidth}{
		\centering \fontsize{25pt}{40pt}\selectfont %
		\vspace*{0.2cm}
		 751-7602-00 V \\
     Solutions for Exam    \\
     Applied Statistical Methods \\
     in Animal Sciences \\
     SS 2021

		\vspace*{0.7cm} % Space between the end of the title and the bottom of the grey box
	}
}


\vspace*{1cm}

<!-- % Table with Name -->
\begin{tabular}{p{3cm}p{6cm}}
Date:     &  $31^{st}$ May 2021 \\
          &  \\
          &  \\
Name:     &  `r params$firstname` `r params$name` \\
          &  \\
          &  \\
Legi-Nr:  & `r params$leginr` \\
\end{tabular}

<!-- % Table with Points -->

\vspace{5ex}
\begin{center}
\begin{tabular}{|p{3cm}|c|c|}
\hline
Problem  &  Maximum Number of Points  &  Number of Points Reached\\
\hline
1        &  `r nPointQ1Total`  & \\
\hline
2        &  `r nPointQ2Total`  & \\
\hline
3        &  `r nPointQ3Total`  & \\
\hline
4        &  `r nPointQ4Total`  & \\
\hline
Total    &  `r nPointOverallTotal` & \\
\hline
\end{tabular}
\end{center}

\vspace{0.5cm}

\textit{Questions in German are in italics}

\clearpage
\pagebreak


## Problem 1: Linear Regression

```{r DataSim, echo=FALSE, results='hide'}
set.seed(1566)
n = 30
k = 1
#x = matrix(sample(c(0, 1), n * k, replace = T), nrow = n, ncol = k)
x = matrix(rnorm(n*k, mean = 3, sd = 0.5), nrow = n, ncol = k)
X = cbind(1, x)
betaTrue = c(1.07, 3.32)
y = X %*% betaTrue + rnorm(n, 0, 2)
dfSimData <- data.frame(X1 = x[,1], y = y)
```



\textit{Wir haben den gleichen Datensatz mit zwei unterschiedlichen linearen Regressionsmodellen analysiert. Der R-Output dieser beiden Analysen ist nachfolgend als Output A und Output B gegeben. }

### Output A
```{r SnpRegOutputA, echo=FALSE, results='markup'}
summary(snp_regA <- lm(y ~ X1, data = dfSimData))
```

### Output B
```{r SnpRegOutputB, echo=FALSE, results='markup'}
summary(snp_regB <- lm(y ~ -1 + X1, data = dfSimData))
```

\clearpage
\pagebreak

\begin{enumerate}
\item[a)] 
\textit{Geben Sie die Formeln der beiden statistischen Modelle an, welche zu Output A und Output B geführt haben. Wo liegt der hauptsächliche Unterschied zwischen den beiden Modellen}
\end{enumerate}
\points{`r lPointsQ1$TaskA`}


### Solution

- Modell für Output A: $y_i = \beta_0 + \beta_1 X_{1i} + \epsilon_i$
- Modell für Output B: $y_i = \beta_1 X_{1i} + \epsilon_i$
- Der Hauptunterschied liegt darin, dass im Modell von Output A ein Achsenabschnitt $\beta_0$ angepasst wird und im Modell von Output B nicht.

\clearpage
\pagebreak

\begin{enumerate}
\item[b)] 

\textit{ Für die zwei Analysen wurden auch zwei Plots gemacht. Ordnen Sie die Plots 1 und 2 den Outputs A und B zu.}
\end{enumerate}
\points{`r lPointsQ1$TaskB`}

### Plot 1
```{r PlotAbline1, echo=FALSE}
plot(dfSimData$X1, dfSimData$y, type = "p", xlab = "X1", ylab = "y", 
     xlim = c(0,max(dfSimData$X1)+0.2), ylim = c(-1,max(dfSimData$y)+1) )
abline(snp_regB, col = "red")
```


### Plot 2
```{r PlotAbline2, echo=FALSE}
plot(dfSimData$X1, dfSimData$y, type = "p", xlab = "X1", ylab = "y", 
     xlim = c(0,max(dfSimData$X1)+0.2), ylim = c(-1,max(dfSimData$y)+1))
abline(snp_regA, col = "red")
```


### Solution 
- Plot 1 gehört zu Output B
- Plot 2 gehört zu Output A

\clearpage
\pagebreak

\begin{enumerate}
\item[c)] 

\textit{Zeichnen Sie die geschätzten Parameter (Estimate) aus den Outputs A und B in die Plots 1 und 2 ein}
\end{enumerate}
\points{`r lPointsQ1$TaskC`}

### Plot 1
```{r PlotAblineC1, echo=FALSE}
plot(dfSimData$X1, dfSimData$y, type = "p", xlab = "X1", ylab = "y", 
     xlim = c(0,max(dfSimData$X1)+0.2), ylim = c(-1,max(dfSimData$y)+1) )
abline(snp_regB, col = "red")
```


### Plot 2
```{r PlotAblineC2, echo=FALSE}
plot(dfSimData$X1, dfSimData$y, type = "p", xlab = "X1", ylab = "y", 
     xlim = c(0,max(dfSimData$X1)+0.2), ylim = c(-1,max(dfSimData$y)+1))
abline(snp_regA, col = "red")
```


### Solution 


\clearpage
\pagebreak

## Problem 2: 

\textit{}

\begin{enumerate}
\item[a)] 

\textit{}
\end{enumerate}
\points{`r lPointsQ2$TaskA`}


### Solution

\clearpage
\pagebreak

\begin{enumerate}
\item[b)]

\textit{}
\end{enumerate}
\points{`r lPointsQ2$TaskB`}


### Solution

\clearpage
\pagebreak

\begin{enumerate}
\item[c)] 

\textit{}
\end{enumerate}
\points{`r lPointsQ2$TaskC`}


### Solution 

\clearpage
\pagebreak


## Problem 3: 

\textit{}

\begin{enumerate}
\item[a)]

\textit{}
\end{enumerate}
\points{`r lPointsQ3$TaskA`}


### Solution


\clearpage
\pagebreak

\begin{enumerate}
\item[b)]

\textit{}
\end{enumerate}
\points{`r lPointsQ3$TaskB`}


### Solution



\clearpage
\pagebreak


\begin{enumerate}
\item[c)] 

\textit{}
\end{enumerate}
\points{`r lPointsQ3$TaskC`}


### Solution

\clearpage
\pagebreak


## Problem 4: Bayes


\begin{enumerate}
\item[a)] 

\textit{}
\end{enumerate}
\points{`r lPointsQ4$TaskA`}


### Solution

\clearpage
\pagebreak

\begin{enumerate}
\item[b)] 

\textit{}
\end{enumerate}
\points{`r lPointsQ4$TaskB`}


### Solution


\clearpage
\pagebreak

\begin{enumerate}
\item[c)]

\textit{}
\end{enumerate}
\points{`r lPointsQ4$TaskC`}


### Solution 

